臺灣臺中地方法院刑事判決　　　　　　　　　　　　　九十四年度易字第九七六號
　　公　訴　人　臺灣臺中地方法院檢察署檢察官
　　被　　　告　丙○○
右列被告因妨害自由等案件，經檢察官聲請以簡易判決處刑（九十三年度偵字第一六
八九八、二一六二三號），本院臺中簡易庭認不得以簡易判決處刑（九十四年度中簡
字第一三四五號），簽移本院刑事庭改依通常程序審理，並判決如左：
    主  文
丙○○以強暴、脅迫使人行無義務之事，處拘役貳拾日，如易科罰金，以佰元折算
壹日。
    犯罪事實
一、丙○○前曾於民國八十二年四月二十三日，因違反麻醉藥品管理條例案件，經本
    院判處有期徒刑四月確定，並於八十二年十一月十五日經易科繳清罰金執行完畢
    （不構成累犯），猶不知警惕，於九十三年四月十九日晚間七時四十分許，駕駛
    車牌號碼Ｂ五－七六二六號自小客車，途經臺中市○○路與振興路口附近時，因
    駕駛車牌號碼Ｃ二－一四七八號自小客車之甲○○未讓其超車，而心生不滿，竟
    在臺中市○○路與建成路口前利用前方號誌為紅燈，而甲○○適將其所駕之自小
    客車車速減慢準備停等而尚未完全停止之際，丙○○見狀認有機可趁，隨即將其
    所駕駛之車牌號碼Ｂ五－七六二六號自小客車強行斜停在甲○○所駕駛車牌號碼
    Ｃ二－一四七八號自小客車前方，攔阻甲○○駕駛自小客車繼續前進，以此施強
    暴之方式，使甲○○行無義務之事，待甲○○迫於形勢而停車後，丙○○隨即下
    車強拉甲○○之自小客車車門及車窗，並當場對甲○○恫稱：下車、要打你等語
    ，致甲○○心生畏怖。丙○○因見甲○○遲不下車，乃在路旁隨手拾起非屬丙○
    ○所有之硬質塑膠管一支，手持該硬質塑膠管搗毀甲○○所駕駛之上開自小客車
    車頂及Ａ柱（毀損部分業經撤回告訴）。
二、案經甲○○訴由臺中市警察局第三分局報請臺灣臺中地方法院檢察署檢察官偵查
    後聲請以簡易判決處刑。
    理  由
一、右揭犯罪事實業據被告於本院審理時坦承不諱，核與告訴人甲○○於警、偵訊中
    所為之指訴情節相符，復有車輛受損照片四幀卷可稽，足認被告之自白核與事實
    相符，堪予採信，本件事證明確，被告犯行洵堪認定。
二、按刑法第三百零四條第一項之強制罪，所謂「以強暴、脅迫使人行無義務之事或
    妨害人行使權利者」，其強暴、脅迫之對象係以「人」為要件（最高法院八十五
    年度台非字第三五六號判決意旨參照）。再按刑法第三百零四條第一項之強制罪
    ，所謂「妨害人行使權利者」，係指法律上或契約上得享有之權利而言。另按刑
    法第三百零四條第一項之強制罪，本係以強暴、脅迫等情事在內，故縱其所為，
    合於刑法第三百零五條恐嚇危害安全之情形，仍應視為強制罪之部分行為，不另
    論以恐嚇危害安全罪（最高法院九十年度台上字第五四０九、五一九九號判決意
    旨參照）。故核被告所為，係犯刑法第三百零四條第一項之以強暴、脅迫使人行
    無義務之事罪（檢察官於起訴犯罪事實中業已載明被告將甲○○攔下，並經蒞庭
    公訴檢察官當庭更正起訴條文為刑法第三百零四條第一項之以強暴、脅迫使人行
    無義務之事罪，附此敘明）。爰審酌被告平日之素行、被告不思謹言慎行，其犯
    罪之動機、目的竟僅係為逞自己之兇惡即光天化日隨意攔車，目無法紀、手段非
    屬平和、除隨意攔車復命人下車之行為對社會治安所生危害之程度甚巨及被告犯
    罪後坦承犯行態度尚屬良好，復業已尋求被害人之諒解達成和解（有和解書一紙
    附卷可憑）等一切情狀，量處如主文所示之刑，並諭知易科罰金之折算標準，以
    示懲儆。至未扣案之硬質塑膠管一支，因係被告在路旁隨手撿拾非屬其所有乙節
    ，業經被告供承在卷，又非屬違禁物，核與沒收之要件不符，爰不予宣告沒收之
    ，併此敘明。
三、至公訴意旨另以：被告丙○○基於毀損之犯意，手持硬質塑膠管搗毀甲○○所駕
    駛之上開自小客車車頂，因認被告另涉犯有刑法第三百五十四條之毀損罪嫌等語
    。按告訴乃論之罪，其告訴經撤回者，應諭知不受理之判決，此為刑事訴訟法第
    三百零三條第三款所明定。查本件被告丙○○因毀損案件，經檢察官提起公訴，
    認被告另牽連犯有刑法第三百五十四條之毀損罪，然依同法第三百五十七條之規
    定，係屬告訴乃論之罪，茲經告訴人甲○○於第一審辯論終結前具狀撤回告訴，
    揆諸首揭說明，原應諭知被告此部分為不受理之判決，惟公訴人認此部分之事實
    ，與前開判決有罪部分之犯罪事實，有方法結果之牽連犯裁判上一罪之關係，爰
    不另為不受理諭知，併此敘明。
據上論斷，應依刑事訴訟法第四百五十二條、第二百九十九條第一項前段，刑法第三
百零四條第一項、第四十一條第一項前段，罰金罰鍰提高標準條例第一條前段、第二
條，判決如主文。
本案經檢察官乙○到庭執行職務。
中      華      民      國      九十四      年    六    月    二十四    日
                                臺灣臺中地方法院刑事第十三庭
                                    審判長法  官  許  旭  聖
                                          法  官  李  秋  娟
                                          法  官  許  月  馨
右正本證明與原本無異。
如不服本判決，應於判決送達後十日內向本院提出上訴狀（須附繕本），上訴於
臺灣高等法院臺中分院。
                                          書記官
中      華      民      國      九十四      年    六    月    二十四    日
附錄本案論罪科刑法條全文
刑法第三百零四條第一項：
以強暴、脅迫使人行無義務之事或妨害人行使權利者，處三年以下有期徒刑、拘役或
三百元以下罰金。
